臺灣高等法院刑事判決　　　　　　　　　　　　　九十三年度上訴字第二０一五號
　　上　訴　人　臺灣基隆地方法院檢察署檢察官
　　上　訴　人
　　即　被　告　甲○○
右上訴人因被告違反毒品危害防制條例案件，不服臺灣基隆地方法院九十三年度訴字
第二九五號，中華民國九十三年六月四日第一審判決（起訴案號：臺灣基隆地方法院
檢察署九十三年度毒偵字第四二五號；併案審理案號：九十三年度毒偵字第九四四號
），提起上訴，本院判決如左：
    主  文
原判決撤銷。
甲○○連續施用第一級毒品，處有期徒刑捌月；又連續施用第二級毒品，處有期徒刑
伍月，應執行有期徒刑拾壹月。
扣案之毒品海洛因貳包（淨重六十一點一公克）及甲基安非他命貳包（淨重二十九點
五公克）均沒收銷燬之；注射針筒支及甲基安非他命吸食器壹組均沒收。
    事  實
一、甲○○前因施用毒品案件，經兩度觀察、勒戒後，均認無繼續施用毒品之傾向，
    由臺灣基隆地方法院檢察署檢察官分別於民國（下同）八十八年十月十二日、八
    十八年十一月二十九日，以八十八年度毒偵字第五五三號、八十八年度毒偵字第
    九０九號為不起訴處分確定；又因施用第二級毒品，經送強制戒治，並經臺灣基
    隆地方法院檢察署檢察官提起公訴，嗣經臺灣基隆地方法院於八十九年五月三十
    日，以八十九年度基簡字第三九０號判決判處有期徒刑五月確定；復因施用第二
    級毒品，經前開法院於九十年七月十九日，以九十年度易字第八０號判決判處有
    期徒刑六月，嗣經本院以九十年度上易字第三三０八四號判決將原判決撤銷，改
    判有期徒刑八月確定，尚未執行完畢，現正假釋付保護管束中。猶不知悔改，竟
    基於施用第一級毒品海洛因之概括犯意，自九十三年二月十日起，至同年五月二
    十六日止，在臺北縣瑞芳鎮○○路一八七號其住處，以將海洛因摻在香煙內方式
    ，施用第一級毒品海洛因多次；復另行起意，基於施用第二級毒品甲基安非他命
    之概括犯意，自九十三年二月十日起，至同年五月二十六日止，亦在上址，以將
    毒品甲基安非他命放入玻璃管內加熱產生煙霧後再予施用之方式，施用第二級毒
    品安非他命多次。嗣於九十三年二月十二日下午四時許，經臺灣基隆地方法院檢
    察署觀謢人通知到場採尿，經送臺灣檢驗科技股份有限公司檢驗，呈嗎啡（海洛
    因之代謝物）、安非他命陽性反應，始知上情。復於九十三年五月二十六日下午
    四時三十分許，在其前揭住處，再經警查獲，並扣得其持有之毒品海洛因二包（
    淨重六十一點一公克）、甲基安非他命二包（淨重二十九點五公克），及其所有
    供施用毒品用之注射針筒三支及甲基安非他命吸食器一組。
二、案經臺灣基隆地方法院檢察署觀護人室報請臺灣基隆地方法院檢察署檢察官偵查
    起訴，暨由該署檢察官移請併案審理。
    理  由
一、右開事實，業經被告甲○○分別於警訊及偵審中供承不諱，且採其尿液送檢驗結
    果，均分呈安非他命陽性及嗎啡陽性反應等情，有臺灣檢驗科技股份有限公司濫
    用藥物尿液檢驗報告及臺灣尖端先進生技醫藥股份有限公司濫用藥物檢驗報告各
    一紙附卷可稽，被告自白施用毒品之事實顯與事實相符。再扣案之粉末各二包經
    一紙在卷可憑。此外，復有供施用毒品用之注射針筒三支及甲基安非他命吸食器
    一組扣案可資佐證。又被告前因施用毒品案件，經兩度觀察、勒戒後，均認無繼
    續施用毒品之傾向，由臺灣基隆地方法院檢察署檢察官分別於八十八年十月十二
    日、八十八年十一月二十九日，以八十八年度毒偵字第五五三號、八十八年度毒
    偵字第九０九號為不起訴處分確定；又因施用第二級毒品，先送強制戒治，並經
    臺灣基隆地方法院檢察署檢察官提起公訴，嗣經臺灣基隆地方法院於八十九年五
    月三十日，以八十九年度基簡字第三九０號判決判處有期徒刑五月確定，復因施
    用第二級毒品，經上開法院於九十年七月十九日，以九十年度易字第八０號判決
    判處有期徒刑六月，嗣經本院以九十年度上易字第三三０八四號判決將原判決撤
    銷，改判有期徒刑八月確定等情，有不起訴處分書二紙、本院被告全國前案紀錄
    表一紙附卷可證，其再犯本件之罪，自應依毒品危害防制條例第二十三條第二項
    之規定，由檢察官依法追訴。本件事證明確，被告施用毒品之犯行，洵堪認定，
    應依法論科。
二、核被告所為，係犯毒品危害防制條例第十條第一項之施用第一級毒品罪及同條第
    二項之施用第二級毒品罪。被告持有第一級、第二級毒品之低度行為，應為施用
    之高度行為所吸收，不另論罪。被告先後多次施用第一級毒品海洛因及第二級毒
    品甲基安非他命之犯行，均時間緊接，分別所犯構成要件相同之罪，均應依連續
    犯之規定論以一罪，並分別加重其刑。被告於九十三年二月十日以後分別施用第
    一毒品海洛因及第二級毒品甲基安非他命之犯行，雖未經檢察官起訴，惟與已起
    訴部分均有連續犯之裁判上一罪之關係，本院自應併予審理。再被告所犯前開二
    罪，犯意各別，行為互異，應分論併罰。
三、原審予以論罪科刑，固非無見。惟查：被告於九十三年二月十日以後分別施用第
    一級毒品海洛因及第二級毒品甲基安非他命之犯行，原審未及併予審理，自有未
    洽。檢察官及被告上訴意旨均指摘及此，即有理由，自應由本院將原判決予以撤
    銷改判。爰審酌被告犯罪之動機、吸食頻率、曾有多次施用毒品之犯罪紀錄，仍
    不知悔改，一再施用毒品，惟其所犯之施用毒品犯行乃戕害自己身心健康，及犯
    罪後態度尚稱良好等一切情狀，分別改量處如主文所示之刑，並定應執行刑，以
    示懲儆。
四、至扣案之毒品海洛因二包（淨重六十一點一公克）及甲基安非他命二包（淨重二
    十九點五公克）係查獲之毒品，不問屬於犯人與否，均應依毒品危害防制條例第
    十八條第一項前段之規定沒收銷燬之；另扣案之注射針筒三支及甲基安非他命吸
    食器一組，係被告所有，分別供施用毒品海洛因及甲基安非他命所用之物，已據
    被告供承在卷，爰均依刑法第三十八條第一項第二款之規定宣告沒收。
五、被告經合法傳喚，無正當理由不到庭，爰不得其陳述，逕行判決。
據上論斷，應依刑事訴訟法第三百六十九條第一項前段、第三百六十四條、第三百七
十一條、第二百九十九條第一項前段，毒品危害防制條例第十條第一項、第二項、第
十八條第一項前段，刑法第十一條、第五十六條、第五十一條第五款、第三十八條第
一項第二款，判決如主文。
本案經檢察官曾忠己到庭執行職務。
中　　　華　　　民　　　國　　九十三　　年　　　八　　　月　　三十一　　日
                              臺灣高等法院刑事第十六庭
                                  審判長法  官  許  增  男
                                        法  官  周  煙  平
                                        法  官  謝  靜  恒
右正本證明與原本無異。
施用第一級毒品部分如不服本判決，應於收受送達後十日內向本院提出上訴書狀，其
未敘述上訴之理由者並得於提起上訴後十日內向本院補提理由書（均須按他造當事人
之人數附繕本）。
其餘部分不得上訴。
                                        書記官  魏  淑  娟
中　　　華　　　民　　　國　　九十三　　年　　　八　　　月　　三十一　　日
附錄：本案論罪科刑法條全文
毒品危害防制條例第十條
施用第一級毒品者，處六月以上五年以下有期徒刑。
施用第二級毒品者，處三年以下有期徒刑。
